---
title: "Digital footprint analysis"
author: "Ricardo Primi"
date: "`r Sys.Date()`"
output: html_document
---

### Le dados e explora base

1. Lê os dados
- Visitas (cliques) de 7 sujeitos em 6 sites
```{r}
library(readxl)

resp_digfoot <- read_excel("../data/resp_footprintxlsx.xlsx")

names(resp_digfoot)
str(resp_digfoot )

resp_digfoot$etsy
```

2. Calcula correlação entre as colunas(visitas aos websites)
```{r}
r = cor(resp_digfoot[ , 2:7])
print(r, digits = 2 )
```

3. Mostra correlações mais "bonitinhas" com o pacote corrr
```{r}
library(corrr)
r2 <- correlate(resp_digfoot[ , 2:7], quiet = TRUE)
shave(r2, upper = F)
fashion(r2)
rplot(r2)
network_plot(r2)
```
4. Agora usando o pacote heatmap
```{r}
devtools::install_github("talgalili/d3heatmap")
library(d3heatmap)
d3heatmap(r)

```

### Um pouco de algebra com matrizes

1. Matrizes 
- um vetor
```{r}
A = c(1, 2, 3, 4, 5, 6)
A
```
- agora organizando o vetor em uma matriz
```{r}
  A = matrix(data = c(1, 2, 3, 4, 5, 6), nrow = 3, ncol = 2)
  A
```

- note que ele distribuiu os números do vetor por coluna. Se quiséssemos por linha:
```{r}
 A = matrix(data = c(1, 2, 3, 4, 5, 6), nrow = 3, ncol = 2, byrow = TRUE)
 A
```
- matriz B

```{r}
B = matrix(data = c(1, 1, 1, 2, 2, 2), nrow = 2, ncol = 3,  byrow = TRUE)
B
```

- Multiplicação de matrizes 
```{r}
C = A %*% B
C
```

- Matriz transposta
```{r}
A
t(A)
```

- Matriz diagnonal
```{r}
diag(C)
```

### Análise de componentes principais

1. Calcula componentes principais da matriz `resp_digfoot` usando o pacote psych  
```{r}

library(psych)
results <- principal(resp_digfoot[ , 2:7], nfactors = 3, scores = T)


```

2. Um pouco de álgebra da PC: decomposição da matriz em eigenvaules and eigenvectors (autovalores e autovetores)
* Ver livro de Psicometria de Wiliam Revele https://personality-project.org/r/book/ Cap. 6

- Decompõe a matriz em autovalores e autovetores

_The eigenvectors are also known as the characteristic roots of the  matrix, and the eigenvalues are simply scalings of the roots._

```{r}
 
 e <- eigen(r)
 str(e)
 
 e$values
 e$vectors
 
```
- calcula os componentes (a matriz de cargas das variáveis)
_Principal components are simply the eigenvectors scaled by the square root of the eigenvalues_

```{r}
 
 sqrt(e$values)
 raiz_eigva <- diag(sqrt(e$values))
 
 c <-  e$vectors %*% raiz_eigva 

 heatmap(c, Rowv = NA, Colv = NA)

 round(c, 2)

```
- reproduz a matriz a partir da multiplicação dos componentes 

```{r}
r2 <-   c %*% t(c)
round(r2 - r, 2)

```

- o objetico final é tentar reproduzir a matriz usando um numero menor de componentes
_Is it possible to represent this matrix in a more parsimonious way? That is, can we determine the vector f that generated the correlation matrix. (This is sometimes seen as the problem of unscrambling eggs.)_

-  matriz = interação (omelete), componentes e escores fatoriais = efeitos principais (ingredientes)

```{r}
c2 <-  e$vectors[ , 1:3] %*% raiz_eigva[1:3, 1:3]
r3 <-   c2 %*% t(c2)
round(r3 - r, 2) 

mean(r3 - r)

```

### Calculando Singular value decomposition


```{r}

library(irlba)

res_svd <-  svd(as.matrix(resp_digfoot[ , 2:7]), nv = 3) 
u <- res_svd$u
v <- res_svd$v
s = diag(res_svd$d)

plot(res_svd$d)

resp_digfoot2 <- u[, 1:3] %*% s[1:3, 1:3] %*% t(v)

round(resp_digfoot[ , 2:7] - resp_digfoot2, 2)

```

### Desfio: compare PC com SVD?

