---
title: "Processamento básico de textos"
author: "Ricardo Primi"
date: "`r Sys.Date()`"
output: html_document
---


```{r setup, include=FALSE}
    knitr::opts_chunk$set(echo = TRUE, message = FALSE, warning = FALSE)

```



### 1. Ler os dados
```{r}
library(readxl)
usos <- read_excel("../data/usos.xlsx")

```

### 2. Ativar bibliotecas
```{r}
library(sjmisc)
library(psych)
library(skimr)
library(tidyverse)

library(readxl)
library(tidytext)

library(scales)
library(psych)

library(RColorBrewer)  
library(xlsx)

library(quanteda)
library(tidytext)
library(quanteda.textplots)

```

- https://livro.curso-r.com/index.html

### 3. Explorar objetos e base
- Quantas avaliadores corrigiram cada resposta? 
```{r}
names(usos)
frq(usos$num_correções)
```

- Quantos examinandos temos?
```{r}
v <- unique(usos$id) 
length(v)
str(v)
```

- Qual a distribuição do escores?
```{r}
describe(usos$av)
skim(usos$av)
sjmisc::descr(usos[, 9])

hist(usos$av)
ggplot(data = usos, mapping = aes(x=av) ) + geom_histogram(color = "white", binwidth = .5)
```


- Quantas respostas foram mais criaticas ? Visualizando as respostas criativas
```{r}

frq(usos$av)


# Respostas mais criativas 
usos %>% filter(av > 3) %>% 
 select(ativi, resposta, av) %>% 
 arrange(desc(av)) %>% view

# Respostas menos criativsas 
usos %>% filter(av < 2) %>% 
 select(ativi, resposta, av) %>% 
 arrange(av) %>% view

```

### Transformando os textos em uma matriz de dados 

- Tokenizar 
- Matriz documentos X termos/features (Document Term/Feature Matrix)
- bag of words


- 
```{r}
 
  tokenized_corpus  <- tokens(usos$resposta,remove_punct = TRUE)

  stopwords <- read_csv(
    file = "http://www.labape.com.br/rprimi/ds/stopwords.txt", 
    col_names = FALSE)
   names(stopwords) = "words"
 
 tokens(usos$resposta, remove_numbers = TRUE, remove_punct = TRUE) 

 tokenized_corpus <- tokens(usos$resposta, remove_punct = TRUE )
 

  
  dfm <- dfm(tokenized_corpus) %>%
    dfm_sort(decreasing = TRUE, margin = c("features")
    )

  featfreq(dfm)
  topfeatures(dfm, 100) 
  
  summary(dfm)
  
  textplot_wordcloud(
    dfm, min_count = 4, 
    random_order = FALSE, 
    rotation = 0.25,
    color = RColorBrewer::brewer.pal(8, "Dark2")
    )  
  
  dfm2 <- dfm_trim(dfm, min_termfreq = 2, min_docfreq = 2 ) 
  
  
```


